臺灣臺中地方法院刑事判決
111年度訴字第1788號
公  訴  人  臺灣臺中地方檢察署檢察官
被      告  蔡庭瑋



上列被告因詐欺案件，經檢察官提起公訴（111年度偵字第30789
號），被告於本院準備程序進行中就被訴事實為有罪之陳述，本
院合議庭裁定由受命法官獨任進行簡式審判程序，判決如下：
    主    文
蔡庭瑋以網際網路對公眾散布而犯詐欺取財罪，處有期徒刑壹年
貳月。未扣案之犯罪所得新臺幣捌仟元沒收，於全部或一部不能
沒收或不宜執行沒收時，追徵其價額。
    犯罪事實
一、蔡庭瑋明知其並無出售「米田合利他命」之真意，竟意圖為
    自己不法之所有，於民國110年12月26日前某時，基於以網
    際網路對公眾散布而詐欺取財之犯意，利用電子設備連結網
    際網路，在社群軟體FACEBOOK（即臉書）上，在「日本批發
     日本集運 日本代購 日韓」社團內，使用帳號暱稱「王文
    文」刊登公開廣告，佯稱：「年終大回饋清倉特賣，武田10
    瓶【新臺幣(下同)】15000元、米田10瓶7500元、芝麻明E10
    包10500元、妙麗散10盒17500元、暖暖包一箱8盒2500元，
    其他也可詢問，以上是現貨」云云，致謝志偉上網瀏覽後陷
    於錯誤，而使用MESSENGER通訊軟體與蔡庭瑋聯繫，誤以為
    與蔡庭偉達成交易「米田合利他命」10瓶之合意，故依蔡庭
    瑋之指示，於110年12月26日17時26分許，轉帳8000元至不
    知情王俊裕（檢察官為不起訴處分確定）之烏日區農會帳號
    00000000000000號帳戶，同時作為上開物品之價金及供作蔡
    庭瑋向王俊裕購買手機所支付之訂金。嗣蔡庭瑋未寄送「米
    田合利他命」10瓶予謝志偉並刪除其上開帳號，謝志偉察覺
    有異遂報警處理，而為警循線追查，始悉上情。
二、案經謝志偉訴由臺中市政府警察局烏日分局報告臺灣臺中地
    方檢察署檢察官偵查起訴。
    理    由
一、本件被告所犯均係死刑、無期徒刑、最輕本刑為三年以上有
    期徒刑以外之罪，其於準備程序中就被訴事實為有罪之陳述
    ，經告知簡式審判程序之旨，並聽取公訴人及被告之意見後
    ，本院合議庭認為適宜裁定由受命法官獨任進行簡式審判程
    序。又簡式審判程序之證據調查，依刑事訴訟法第273條之2
    之規定，不受同法第159條第1項、第161條之2、第161條之3
    、第163條之1及第164條至第170條規定之限制。
二、上開犯罪事實，業據被告於本院準備程序及審理時坦承不諱
    （見本院卷第64、72頁），核與證人即告訴人謝志偉於警詢
    、證人王俊裕於偵訊時證述(見偵卷第21至22、87至88、125
    至126頁)相符，並有告訴人提供之手機螢幕畫面翻拍照片、
    台新銀行自動櫃員機交易明細表翻拍照片、烏日區農會帳號
    00000000000000號帳戶開戶資料、交易明細、證人王俊裕與
    被告連絡交易手機之通訊軟體對話截圖存卷足憑(見偵卷第2
    3、37至49、91至103頁)，足見被告認罪之任意性自白核與
    事實相符，堪以認定。本案事證明確，被告犯行堪以認定，
    應依法論科。
三、論罪科刑：
(一)被告將販賣「米田合利他命」之訊息刊登於社交軟體臉書之
    社團，係以網際網路方式向公眾散布詐欺訊息使不特定多數
    人皆可瀏覽。核被告所為，係犯刑法第339條之4第1項第3款
    之以網際網路對公眾散布而犯詐欺取財罪。
(二)爰以行為人之責任為基礎，審酌被告年輕力壯，竟不思循正
    當途徑獲取財物，在臉書之公開網路平台上對不特定多數人
    為詐欺之行為，企圖以非法方法圖謀不法所得，詐取被害人
    金錢，影響社會治安，犯罪所生危害非輕，亦嚴重影響國人
    間對於商業活動間之信賴關係，自不宜輕縱；又審酌被告坦
    承犯行，惟告訴人未有和解意願，致未能與告訴人達成和解
    填補損失之犯後態度，並參酌被告於107年間已有詐欺犯行
    ，經臺灣高等法院臺中分院判處罪刑確定，仍於假釋中再犯
    同罪質之罪(未構成累犯)之素行，再參酌被告自陳學歷、職
    業、家庭經濟生活狀況等一切情狀（見本院卷第72頁），量
    處如主文所示之刑，以示懲儆。
四、沒收部分
　　被告指示告訴人轉帳8000元至不知情王俊裕之前揭帳戶，同
    時作為上開物品之價金及供作被告向王俊裕購買手機所支付
    之訂金，故被告就本案所為加重詐欺犯行之犯罪所得為8000
    元，業據被告於本院準備程序時供述明確(見本院卷第64頁)
    ，未據扣案，爰依刑法第38條之1第1項、第3項規定為沒收
    之宣告，並於全部或一部不能沒收或不宜執行沒收時，追徵
    其價額之諭知。
據上論斷，應依刑事訴訟法第273條之1第1項、第299條第1項前
段，第339條之4第1項第3 款、第38條之1第1項、第3項，刑法施
行法第1條之1第1項，判決如主文。
本案經檢察官楊仕正提起公訴，檢察官蕭如娟到庭執行職務。
中　　華　　民　　國　　111 　年　　10　　月　　18　　日
                  刑事第七庭  法  官  林忠澤
以上正本證明與原本無異。                               
如不服本判決應於收受判決後20日內向本院提出上訴書狀，並應
敘述具體理由；其未敘述上訴理由者，應於上訴期間屆滿後20日
內向本院補提理由書（均須按他造當事人之人數附繕本）「切勿
逕送上級法院」。  
告訴人或被害人如不服判決，應備理由具狀向檢察官請求上訴，
上訴期間之計算，以檢察官收受判決正本之日起算。   
                               書記官  許采婕 
中　　華　　民　　國　　111 　年　　10　　月　　18　　日

附錄論罪科刑法條
中華民國刑法第339條之4
犯第 339 條詐欺罪而有下列情形之一者，處 1 年以上 7 年以
下有期徒刑，得併科 1 百萬元以下罰金：
一、冒用政府機關或公務員名義犯之。
二、三人以上共同犯之。
三、以廣播電視、電子通訊、網際網路或其他媒體等傳播工具，
    對公眾散布而犯之。前項之未遂犯罰之。